臺灣士林地方法院刑事判決　　　　　　　 94年度易字第242號
公　訴　人　臺灣士林地方法院檢察署檢察官
被　　　告　甲○○
上列被告因傷害案件，經檢察官提起公訴（94年度偵字第636號）
，本院判決如下：
    主  文
甲○○傷害人之身體，處罰金壹仟元，如易服勞役，以佰元折
算壹日。
    事  實
一、甲○○與乙○○為鄰居，均居住在臺北市士林區○○○道○
    段125 巷5 弄15之7 號同棟公寓內。甲○○住4 樓，乙○○
    住2 樓。甲○○因認為乙○○破壞堵塞公寓屋頂陽台之排水
    管，而對乙○○心存不滿，遂於民國93年7 月6 日上午8 時
    許自家中下樓，在1 、2 樓樓梯轉角處偶遇乙○○正要上樓
    之際，基於普通傷害之犯意，以雙手抓乙○○之頸部，致乙
    ○○受有頸部右側皮膚擦傷各約1.0X0.1 公分、3.0X0.1 公
    分、頸部左側皮膚擦傷2.0X0.1 公分之身體傷害。
二、案經乙○○訴由臺北市政府警察局士林分局報告臺灣士林地
    方法院檢察署檢察官偵查起訴。
    理  由
一、訊據被告甲○○矢口否認有何傷害犯行，辯稱：93年7 月6
    日上午伊與告訴人乙○○在樓梯間偶遇時，伊因為告訴人破
    壞大樓屋頂陽台上的公共排水管，堵死排水管的排水孔，導
    致排水管失去功能，屋頂陽台遇雨積水成災，漏水損壞被告
    臥室天花板之事，而出言斥責告訴人，並未傷害告訴人云云
    。
二、經查93年7 月6 日上午8 時左右，被告自臺北市士林區○○
    ○道○ 段125 巷5 弄15之7 號4 樓家中下樓梯，在1 、2 樓
    樓梯間偶遇正要上樓之告訴人。被告因認為告訴人堵塞公寓
    頂樓陽台排水管，出言斥責告訴人，並動手推告訴人，且以
    雙手抓告訴人之頸部，造成告訴人之頸部右側受有皮膚擦傷
    各約1.0X0.1 公分、3.0X0.1 公分、頸部左側皮膚擦傷
    2.0X0.1 公分身體傷害之事實，除經被告供述其與告訴人在
    樓梯間相遇，並因排水管之事出言斥責告訴人等語明確外，
    並經告訴人於警詢時證稱（屬被告以外之人於審判外之陳述
    ，被告於本院審理時並未爭執其證據能力）：是被告於大樓
    1 、2 樓樓梯間趁伊不注意時突然用雙手抓住伊頸部…因而
    受到傷害。另於本院審理時以證人之身分具結後證稱：當天
    伊要去上班，已經下樓，但忘了拿東西，再折回去，上到1
    、2 樓的樓梯間轉角處時遇到被告，被告就問：樓上水管是
    否是伊弄的？伊回答：是。被告就發飆…出手推伊正面，伊
    轉向樓下，被告再推伊後面，並用雙手抓住伊頸部，造成伊
    頸部受傷等語明確，並有告訴人頸部受傷之照片2 張及台北
    市立陽明醫院93診字第682 號甲種診斷書1 份附卷可證，堪
    信為真實。被告雖以前開情詞置辯，然查：
  (一)被告於本院審理時陳稱：告訴人將屋頂陽台之排水管阻塞，
    伊是直接之被害人等語。參酌被告在偶遇告訴人之時，立即
    想起排水管阻塞之事，並出言斥責。可見被告已先初步認定
    告訴人是阻塞排水管之人，且因此對告訴人存有不滿，更在
    遇見告訴人時，出現情緒反應。據此，告訴人證稱被告於斥
    責伊後，出手推，並自背後用雙手抓伊頸部等情事，即與2
    人相遇時被告所表現之情緒情境相符。而告訴人關於被告出
    手推伊正面，伊轉向樓下，被告再推伊後面，並用雙手抓住
    伊頸部之證述，其情節亦無明顯不合理之處。另告訴人當天
    到台北市立陽明醫院驗傷所檢驗出之傷害，位置分別落在頸
    部之左側及右側之位置，此見告訴人受傷之照片2 張及台北
    市立陽明醫院93診字第682 號甲種診斷書1 份即明，核與告
    訴人證述被告係用雙手自後抓伊頸部之情節完全一致，應可
    認定告訴人此部分之證述與事實相符，並非設詞攀誣，被告
    辯稱其僅斥責告訴人，並未傷害告訴人云云，應非可採。
  (二)又證人就所見犯罪事實之證述，常因問話者之問話方式、受
    訊問人之記憶、臨場反應、理解問題之能力及表達方法，或
    記錄者之記錄方法，而出現語意及細節上之出入之矛盾，故
    證人之證述，若有前後不一致或矛盾之情形，倘其出入與矛
    盾並非因杜撰事實所生，應不得以之存有齟齬，即全盤否定
    證言。查告訴人於93年7 月19日警詢時陳稱：被告未經同棟
    大樓住戶同意，於大樓外牆私接排水管，排水管經過伊住之
    2 樓景觀窗戶，影響視線、觀瞻。伊請被告將排水管移開，
    雙方因排水管問題協調多次無法達成協議，被告可能因排水
    管問題懷恨在心，事發當日在樓梯間與伊偶遇，又因排水管
    問題發生爭執，才發生傷害案。另於94年1 月12日偵訊時陳
    稱：（問：你怎麼被打？）被告問伊是否有告水管之事，伊
    說是。（問：是什麼水管之事？）因為污水管從伊家經過，
    伊請被告移開，移到旁邊，因為伊要裝景觀窗，請被告移開
    ，被告不要。但於本院審理時改證稱：伊遇到被告，被告有
    跟伊說話，問說樓上的水管是否伊弄的，伊說是，被告就發
    飆等語。告訴人前後就被告當時所質問之問題及起爭執之原
    因，雖然並非完全一致。然而被告自承其早在案發前，即因
    在大樓外牆接排水管之事有所糾紛。其2 次糾紛均與水管有
    關，故告訴人於警詢及偵訊時對於被告案發當天到底是質問
    「阻塞排水管之事」或「告訴人告被告大樓外牆裝設排水管
    之事」出現有描述錯誤之情形，即非屬空穴來風無法理解之
    錯誤。揆諸前開說明，告訴人之證述雖前後存有出入，但其
    錯誤難認係因杜撰事實所生，尚不足以動搖告訴人就被告所
    為前揭犯行證述之可信度。
  (三)再告訴人就事實之陳述如有誇大，法院仍得本於自由心證予
    以斟酌，非謂一有誇張，即認全部證述均為不可採信。本件
    告訴人於93年7 月19日警詢時陳稱：被告用柔道之方式將伊
    身體往樓梯下拋擲出去。於94年1 月12日偵訊時陳稱：被告
    無意中就從樓上把伊抬起來，從樓上摔下樓梯。復於本院審
    理時具結證稱：被告從伊後面壓伊的頭，雙手抓住伊頸部…
    把伊翻倒，伊翻倒下樓梯，腳先著地，再往前翻2 翻，所以
    （除了頸部遭抓傷外）沒有受傷…伊有先抓住欄杆，下去後
    背向樓梯，腳先著地，屁股再著地云云。查告訴人在樓梯間
    被以柔道方式摔下樓，竟能在翻下樓時腳先著地，又適時往
    前翻2 翻，且除了原先遭被告抓傷頸部外，別無其他傷害，
    其此部分之證述過於巧合，是否誇大，已令人懷疑？且告訴
    人證稱其被翻倒下樓後，腳先著地，背向樓梯，接著屁股著
    地等語如果屬實，則告訴人翻下樓梯後，應是向後坐倒，而
    無法再往前翻2 翻，顯見其此部分之證述確有因為誇大而出
    現矛盾之處，難以認定為真實。然而告訴人此部分之誇大，
    雖不足採，但告訴人就被告抓其頸部之證述，既無明顯瑕疵
    可指，已如前述，依照前開說明，自難僅因告訴人此部分誇
    大之證詞，即否定告訴人全部證述。
  (四)綜上所述，被告辯稱其未出手傷害被告云云，並非可採，本
    件事證明確，被告犯行堪予認定，應依法論科。
三、核被告所為係犯刑法第277 條第1 項之普通傷害罪。茲審酌
    被告並無前科，素行堪稱良好，有臺灣高等法院被告前案紀
    錄表1 份附卷可稽、被告受過大學高等教育，曾開設經營貿
    易公司、現已進入耳順之年，卻因細故以雙手抓傷告訴人之
    頸部、告訴人所受之傷害為輕微擦傷、被告與告訴人為鄰居
    關係，2 人因排水管之問題相處不睦、被告於犯後否認犯行
    ，並無悔意等一切情狀，量處如主文所示之刑，並諭知易服
    勞易之折算標準。
據上論斷，應依刑事訴訟法第299 條第1 項前段，刑法第277 條
第1 項、第42條第2 項，罰金罰鍰提高標準條例第1 條前段、第
2條 ，判決如主文。
本案經檢察官謝榮林到庭執行職務。
中　　華　　民　　國　　94　　年　　 8　　月　　 3　　日
                  刑事第三庭審判長法  官  李正紀
                                  法  官  王俊雄
                                  法  官  周群翔
以上正本證明與原本無異。
如不服本判決，應於判決送達後10日內，向本院提出上訴狀。
                                  書記官  劉育君
中　　華　　民　　國　　94　　年　　 8　　月　　 3　　日
附錄本案論罪科刑法條全文：
刑法第277條第1項
傷害人之身體或健康者，處3 年以下有期徒刑、拘役或1 千元以
下罰金。
